# 公司购买二手设备进行改造后出售，其相关的收入成本是否按照净额法确认？

提问人：糊 abc 时间：2022-12-08 09:36:36
陈版主，您好！请教一下相关问题如下，感谢回复！
目前公司存在的主要业务分为两部分：一、销售业务：公司生产专用设备对外进行销售；二：改造、维修服务：公司在未有能力进行建设生产线生产设备的时候，主要是对客户的设备提供维修、改造服务。在公司转型期间，服务类的收入仍处于较高水平。
目前公司存在一种业务，即通过供应商进行采购二手设备，公司对二手设备进行简单的改造或维修翻新后，再对下家进行销售。公司与供应商、客户分别签订买卖合同。从合同上来看，公司对于设备在持有期间是是处于控制权。且业务发生的顺序是先采购后销售，目前未有证据证实供应商和客户、公司之间有特殊约定。
请教下陈版主，这种情况下的收入确认适合采用净额法吗？

回答人：chenyiwei
要考虑交易的过程，即公司是否在取得客户订单后才下单购买二手设备，是否承担所购入的二手设备的存货风险，还是实质上属于“受托采购+改造维修服务”。如果均是在取得客户订单后才下单购买二手设备，则采用净额法的可能性较大。